【裁判字號】    97,交聲,819
【裁判日期】    970825
【裁判案由】    聲明異議
【裁判全文】
臺灣臺南地方法院交通事件裁定         97年度交聲字第819號
處分機關    交通部公路總局嘉義區監理所麻豆監理站
異議人即    甲○○
受處分人
上列受處分人因違反道路交通管理處罰條例案件，對於交通部公
路總局嘉義區監理所麻豆監理站民國九十七年七月十八日所為之
裁決處分（處分案號：麻監裁罰字第裁７５－ＳＫ000000
0號）聲明異議，本院裁定如下：
    主  文
異議駁回。
    理  由
一、原處分意旨略以：異議人即受處分人甲○○（下稱異議人）
    於民國九十七年五月十五日八時八分許，駕駛車牌號碼３０
    ８３－ＳＶ號一般自用小客車（下稱３０８３－ＳＶ號車）
    沿臺南市○○路由南向北行駛，而途經規定最高時速為時速
    六十公里之接近本原街口、安吉路路燈燈號00000000號前方
    路段時（下稱本件路段），遭雷達測速儀測速照相，顯示該
    車之行車速度為時速八十二公里，已超過規定最高時速達時
    速二十二公里之違規事實，經臺南市警察局交通隊警員以九
    十七年五月二十八日南市警交字第ＳＫ0000000號舉
    發違反道路交通管理事件通知單（下稱本件舉發單通知）逕
    行舉發，並經交通部公路總局嘉義區監理所麻豆監理站（下
    稱原處分機關）以上揭違規事實明確，依道路交通管理處罰
    條例第四十條、第六十三條第一項第一款規定，於九十七年
    七月十八日以麻監裁罰字第裁７５－ＳＫ0000000號
    違反道路交通管理事件裁決書，裁處異議人罰鍰新臺幣（下
    同）一千八百元，並記違規點數一點（下稱原處分）。
二、聲明異議意旨略以：異議人於上開時間駕駛３０８３－ＳＶ
    號車行至本件路段時，欲停車購水而往路邊慢速行駛，車速
    應不會超過時速四十公里，警方之測速器準確性不足，致有
    誤判，原處分容有不當，爰聲明異議請求撤銷原處分等語。
三、按汽車駕駛人，行車速度超過規定之最高時速，除有處罰條
    例第四十三條第一項第二款情形外，處一千二百元以上二千
    元四百元以下罰鍰，並記違規點數一點，道路交通管理處罰
    條例第四十條、第六十三條第一項第一款分別定有明文。經
    查：
  (一)異議人於九十七年五月十八日八時八分許，駕駛３０８３－
    ＳＶ號車沿臺南市○○路由南向北行駛，而途經規定最高時
    速為時速六十公里之本件路段時，遭雷達測速儀測速照相，
    顯示該車之行車速度為時速八十二公里，已超過規定最高時
    速達時速二十二公里之違規事實，經臺南市警察局交通隊警
    員以本件舉發單通知逕行舉發，並經原處分機關以上揭違規
    事實明確，依道路交通管理處罰條例第四十條、第六十三條
    第一項第一款規定，以原處分裁處異議人罰鍰一千八百元，
    並記違規點數一點等情，有本件舉發通知單、原處分各一份
    可稽。
  (二)本件違規之舉發，係根據雷達測速儀之測速照相，而依該測
    速照相之右上角，顯示係由設置於本件路段之雷達測速儀，
    於九十七年五月十八日八時八分許，測得行經該處之３０８
    ３－ＳＶ號車之車速為時速八十二公里等紀錄，且上開雷達
    測速儀，係GATSOMETER牌，規格為二十四點一五GHz(Ku-Ban
    d)照相式，並經我國經濟部標準檢驗局於九十七年三月十四
    日檢定合格（檢定合格單號碼：J0GA0000000A,J0GA0000000
    B），且檢定合格之有效期間為九十八年三月三十一日等情
    ，有臺南市警察局九十七年八月十四日南市警交字第０九七
    五０二六二八六０號函附之經濟部標準檢驗局九十七年三月
    十四日雷達測速儀檢定合格證書一份及彩色測速照片一張可
    憑，則本件用於測速照相採證之儀器，於上開時地測速拍照
    之時，係經檢驗合格，而準確度及正確性均值得信賴之儀器
    ，異議人固主張質疑該儀器之精確性等語，惟未提出任何證
    據資料可供參憑，則前開雷達測速儀於上揭時地所為之測速
    照相，其準確度及正確性均足資採信，應可排除誤判之可能
    性。至於異議人是否本於停車購水之目的而往路邊行駛，與
    其是否超速行駛並無必然關連，縱然有此目的，亦對測速照
    相所見之超速違規事實無所影響。
  (三)綜上所述，異議人駕駛６０１２－ＪＨ號車，曾於上揭時間
    ，行經最高速限為時速六十公里之本件路段時，以時速七十
    二公里之速度超過最速限而行駛之違規事實，足堪確認，原
    處分機關據以引用處罰條例第三十三條第一項第一款、第六
    十三條第一項規定，並參酌違反道路交通管理事件統一裁罰
    標準表等相關內容，裁處如原裁決處分所示之處罰，並無違
    誤，本件異議為無理由，應予駁回。
四、據上論斷，應依道路交通案件處理辦法第十九條，裁定如主
    文。
中    華    民    國    97    年    8     月    25    日
                    交通法庭  法  官  陳威龍
以上正本證明與原本無異。
如不服本裁定，應於收受送達後5日內向本院提出抗告狀。（應
附繕本）
                              書記官  吳昕韋
中    華    民    國    97    年    8     月    25    日


司法院資訊處製作；財團法人民間司法改革基金會備份。
